【裁判字號】    97,台上,4584
【裁判日期】    970918
【裁判案由】    違反毒品危害防制條例等罪
【裁判全文】
最高法院刑事判決            九十七年度台上字第四五八四號
上  訴  人  甲○○
上列上訴人因違反毒品危害防制條例等罪案件，不服台灣高等法
院台中分院中華民國九十七年六月十八日第二審判決（九十七年
度上訴字第六三０號，起訴案號：台灣台中地方法院檢察署九十
六年度偵字第一九三九０、二二四七二、二二四七六號），提起
上訴，本院判決如下：
    主  文
上訴駁回。
    理  由
一、販賣第二、三級毒品部分：
按刑事訴訟法第三百七十七條規定，上訴於第三審法院，非以判
決違背法令為理由，不得為之。是提起第三審上訴，應以原判決
違背法令為理由，係屬法定要件。如果上訴理由書狀並未依據卷
內訴訟資料，具體指摘原判決不適用何種法則或如何適用不當，
或所指摘原判決違法情事，顯與法律規定得為第三審上訴理由之
違法情形，不相適合時，均應認其上訴為違背法律上之程式，予
以駁回。本件原判決撤銷第一審關於甲○○販賣第二、三級毒品
部分之科刑判決，仍論處其如原判決附表一所示之販賣第二、三
級毒品罪刑（販賣第二級毒品部分，均處有期徒刑），已詳敘認
定犯罪事實之依據及憑以認定之理由。並對上訴人之辯詞，如何
不足採信；證人陳寶榮等於偵查中之證述，如何得為證據；證人
阮漢翔、熊錦於第一審之證述，如何可採；均已依據卷內資料
予以指駁及說明。查原判決認定上訴人販賣第二級毒品予吳啟榮
，及販賣第三級毒品予劉思妤，係以證人吳啟榮、劉思妤於第一
審之證述、上訴人於檢察官聲請羈押，第一審訊問時之供述，及
上訴人與劉思妤之通訊監察譯文等為證據，非僅以該二證人於第
一審之證述為唯一證據。又原判決附表一編號六記載劉思妤以其
所有行動電話0000000000號，撥打上訴人持有之行動
電話0000000000號，與理由貳之三（五）所載劉思妤
尚借用他人行動電話，與上訴人該支電話通聯情形，雖略有不符
，惟不影響上訴人該十次販賣第三級毒品行為，及上訴人該支行
動電話係供犯罪所用之認定，顯於判決無影響，不得執為適法上
訴第三審之理由。上訴意旨置原判決之論敘於不顧，徒為事實上
之爭辯，並對原審採證認事之職權行使及於判決無影響之事項與
枝節問題，任意指摘，難謂已符合首揭法定上訴要件，其上訴違
背法律上之程式，應予駁回。
二、轉讓第三級毒品及行使偽造特種文書部分：
按刑事訴訟法第三百七十六條所列各罪之案件，經第二審判決者
，不得上訴於第三審法院，為該法條所明定。上訴人轉讓第三級
毒品部分，原審係依毒品危害防制條例第八條第三項論處罪刑，
行使偽造特種文書部分，原審係依刑法第二百十六條、第二百十
二條論處罪刑，核均屬刑事訴訟法第三百七十六條第一款之案件
。依首開說明，既經第二審判決，自不得上訴於第三審法院，上
訴人猶提起上訴，顯為法所不許，皆應予駁回。
據上論結，應依刑事訴訟法第三百九十五條前段，判決如主文。
中    華    民    國  九十七  年    九    月   十八   日
                      最高法院刑事第十二庭
                          審判長法官  石  木  欽
                                法官  陳  世  淙
                                法官  洪  佳  濱
                                法官  呂  丹  玉
                                法官  段  景  榕
      本件正本證明與原本無異
                                      書  記  官
中    華    民    國  九十七  年    九    月  二十四  日
                                                      Ｑ


司法院資訊處製作；財團法人民間司法改革基金會備份。
